臺灣臺北地方法院小額民事判決
111年度北小字第2767號
原      告  力众國際人力仲介有限公司

法定代理人  黃淑華  
訴訟代理人  陳安央  
被      告  IMPORTA IRENE CRISPINO（菲律賓籍）



上列當事人間損害賠償事件，本院於民國111年9月19日言詞辯論
終結，判決如下：
    主    文
原告之訴駁回。
訴訟費用新臺幣1,000元由原告負擔。 
　　事實及理由要領
一、本判決依民事訴訟法第436條之18第1項，僅記載主文及理由
    要領。
二、原告主張：伊為人力仲介服務公司，於民國110年5月14日與
    被告簽訂外國人委任跨國人力仲介辦理就業服務事項契約（
    下稱系爭契約），約定被告應給付伊服務費第1年每月新臺
    幣1,800元、第2年每月1,700元、第3年每月1,500元。詎被
    告於111年3月間片面終止系爭契約，依系爭契約第7條第3款
    ，被告應就伊所受損害賠償，惟被告拒不支付，為此依系爭
    契約提起本訴等語。並聲明：被告應給付原告30,000元，及
    自支付命令送達翌日起至清償日止按年息5％計算之利息。
三、被告則以：原告在簽訂系爭契約後服務不佳，曾有需求聯絡
    仲介未獲置理，諮詢1955外籍移工諮詢申訴專線，更換仲介
    不需支付費用等語置辯。並聲明：原告之訴駁回。
四、本院之判斷：
  ㈠按當事人之任何一方，得隨時終止委任契約，民法第549條第
    1項定有明文。因委任契約係以雙方信賴關係為基礎，如雙
    方信賴關係業已動搖，不論有無報酬或正當理由，依法均得
    隨時終止。查兩造於110年5月14日簽訂系爭契約，約定被告
    應給付原告第1年每月1,800元、第2年每月1,700元、第3年
    每月1,500元之服務費，嗣被告於111年3月間向原告終止系
    爭契約等情，有系爭契約、臺北市勞動力重建運用處外籍勞
    工諮詢服務中心受理外國人申訴爭議協調會會議紀錄等件可
    佐（見司促卷第9-19頁、本院卷第73-74頁），並為兩造所
    不爭執，應堪信實。是系爭契約業經被告終止，洵堪認定。
　㈡惟原告主張被告終止契約應依系爭契約第7條第3項約定負損
    害賠償責任30,000元等語，為被告否認，並以前詞置辯。觀
    之系爭契約第7條第3項固約定「因前款規定終止契約致他方
    遭受損害時，應負損害賠償責任。」等語（見本院司促卷第
    17頁），然原告主張其所受損害為被告終止系爭契約，致未
    能繼續收取之服務費30,000元等語，揆諸前開說明，此既係
    兩造間原於系爭契約約定之報酬，自不能謂係所受損害而請
    求賠償。此外，原告復未陳明並舉證證明其受有何其他損害
    ，是原告請求被告賠償30,000元，於法未合，不應准許。
　　
五、綜上，原告依上開法律關係，訴請被告給付30,000元，及自
    支付命令送達翌日起至清償日止，按年息5%計算之利息，為
    無理由，應予駁回。
六、本件事證已臻明確，兩造其餘攻擊防禦方法及證據，核與判
    決結果不生影響，爰不逐一論述。　
七、訴訟費用負擔之依據：民事訴訟法第78條。依職權確定訴訟
    費用額為1,000元（第一審裁判費），由原告負擔。　　　
中　　華　　民　　國　　111 　年　　10　　月　　 4　　日
                  臺北簡易庭  法  官　林振芳
上列正本係照原本作成。
如不服本判決，須以違背法令為理由，應於判決送達後20日內向
本庭（臺北市○○○路0段000巷0號）提出上訴狀。如委任律師提起
上訴者，應一併繳納上訴審裁判費。
中　　華　　民　　國　　111 　年　　10　　月　　 4　　日
　　　　　　　　　　　　　　　書記官  賴敏慧
附錄：
一、民事訴訟法第436條之24第2項：
    對於小額程序之第一審裁判上訴或抗告，非以其違背法令為
    理由，不得為之。
二、民事訴訟法第436條之25：
    上訴狀內應記載上訴理由，表明下列各款事項：
  ㈠原判決所違背之法令及其具體內容。
  ㈡依訴訟資料可認為原判決有違背法令之具體事實。